【裁判字號】    95,易,1356
【裁判日期】    950807
【裁判案由】    竊盜
【裁判全文】
臺灣臺中地方法院刑事判決
                  九十五年度易字第一三五六號
公  訴  人  臺灣臺中地方法院檢察署檢察官
被      告  丙○○
上列被告因竊盜案件，經檢察官聲請以簡易判決處刑（九十五年
度偵字第一三四二號），本院認不宜以簡易判決處刑，改依通常
程序審理，被告於準備程序就被訴事實為有罪之陳述，經本院合
議庭裁定由受命法官行簡式審判程序審理，判決如下：
    主    文
丙○○共同連續攜帶兇器竊盜，累犯，處有期徒刑捌月。
    犯罪事實
一、丙○○曾於民國九十二年間因施用第一級毒品案件及詐欺案
    件，分別經本院判處有期徒刑八月及四月確定，嗣經本院裁
    定應執行刑為有期徒刑十月，於九十三年十一月八日執行完
    畢。詎猶不知悔改，與甲○○共同意圖為自己不法之所有，
    並基於概括之犯意，先後於：(一)、九十四年十二月二十五日
    下午三時許，由甲○○駕駛車號ＮＨ－一五八五號自小客貨
    車搭載丙○○，前往臺中市○區○○路二五Ｏ號之中興大學
    廢品倉庫後，甲○○即踰越窗戶之安全設備進入該倉庫內開
    啟倉庫鐵捲門，丙○○再進入該倉庫內，二人合力徒手竊取
    置放在該倉庫內之鋁製品三十五公斤、不鏽鋼製品一百四十
    四公斤，得手後即駕駛上開自小客貨車離去，並於九十四年
    十二月二十六日上午九時許，將上開竊得之贓物載往臺中縣
    大里市○○○路七八一號之「慶大資源回收站」，以新臺幣
    （下同）六千零八元之價格賣給不知情之林家億，所得款項
    由甲○○與丙○○二人平分。(二)、九十四年十二月三十日下
    午二時許，由甲○○駕駛上開自小客貨車搭載丙○○，再前
    往中興大學廢品倉庫外以鐵皮圍起之置放鋁鐵製廢品處，由
    甲○○持其所有在客觀上足以危害人之生命、身體而可供作
    兇器使用之鐵鉗一把（未扣案），鬆開上開倉庫外鐵皮之螺
    絲後，由甲○○進入搬取鋁製品四十一公斤及白鐵製品四公
    斤，而由丙○○在外接應搬上上開自小客貨車，得手後隨即
    驅車前往「慶大資源回收廠」，以一千七百六十八元之價格
    賣給不知情之林家億，所得款項由其二人平分。(三)、九十四
    年十二月三十日下午三時四十分許，再由甲○○駕駛上開自
    小客貨車搭載丙○○前往中興大學校園內假借停車，而共同
    竊取覆蓋水溝之鐵板一塊（價值約五百元），嗣經中興大學
    學生陳祥泰發現後，通知校警報案後查獲。
二、案經臺中市警察局第三分局報請臺灣臺中地方法院檢察署檢
    察官聲請以簡易判決處刑，本院改依通常程序審理。
    理    由
一、訊據被告丙○○對於上揭事實坦承不諱，核與共犯甲○○於
    警詢、偵查中及本院審理時供述之情節相符，並經證人乙○
    ○、陳祥泰、林家億於警詢時證述屬實，復有照片十四張、
    監視錄影畫面翻拍照片六張、贓物認領保管單二份、收據二
    張附於警卷可稽。查被告丙○○與甲○○共同竊取中興大學
    之鋁製品、白鐵製品及水溝鐵板等物品，其有為自己不法所
    有之意圖。被告丙○○之自白核與事實相符，事證明確，其
    犯行洵堪認定。
二、核被告丙○○所為，係犯刑法第三百二十一條第一項第二款
    之踰越安全設備竊盜罪、第三百二十一條第一項第三款之攜
    帶兇器竊盜罪及第三百二十條第一項之竊盜罪。被告丙○○
    與甲○○間，有犯意聯絡及行為分擔，為共同正犯。按刑法
    業於九十四年二月二日修正公布，並自九十五年七月一日施
    行，被告丙○○於行為後，新修正刑法業已施行，而新修正
    刑法已刪除第五十六條連續犯之規定，此刪除雖非犯罪構成
    要件之變更，但顯已影響行為人刑罰之法律效果，自屬法律
    有變更，依新修正刑法第二條第一項規定，比較新、舊法結
    果，仍應適用較有利於被告之行為時法律即舊法論以連續犯
    （最高法院九十五年第八次刑事庭會議決議參照），本件被
    告丙○○先後二次加重竊盜與一次普通竊盜犯行，時間緊接
    ，基本犯罪構成要件相同，顯係基於概括之犯意反覆為之，
    應依修正前刑法第五十六條之規定論以一情節較重之連續攜
    帶兇器竊盜罪，並加重其刑。復查被告丙○○曾於九十二年
    間因施用第一級毒品案件及詐欺案件，分別經本院判處有期
    徒刑八月及四月確定，嗣經本院裁定應執行刑為有期徒刑十
    月，於九十三年十一月八日執行完畢，此有臺灣高等法院被
    告前案紀錄表及臺灣臺中地方法院檢察署刑案資料查註紀錄
    表各一份在卷可按，其於五年以內故意再犯本件有期徒刑以
    上之罪，不論依修正前之刑法第四十七條，或修正後之刑法
    第四十七條第一項之規定，均構成累犯，對被告而言並無有
    利或不利之情形，自不生新舊法比較之問題，應逕依修正前
    刑法第四十七條，論以累犯，並加重其刑。爰審酌被告丙○
    ○犯罪之動機、目的、手段、其品行及智識程度、與甲○○
    共同犯罪時係居於次要之地位、犯罪所生之損害尚輕，及其
    犯後坦承犯行，態度良好，且具悔意等一切情狀，量處如主
    文所示之刑。
據上論斷，應依刑事訴訟法第四百五十二條、第二百七十三條之
一第一項、第二百九十九條第一項前段，刑法第二條第一項、第
二十八條、第三百二十一條第一項第三款、修正前刑法第五十六
條、第四十七條，判決如主文。
本案經檢察官廖梅君到庭執行職務。
中    華    民    國    九十五  年    八    月  七    日
                  臺灣臺中地方法院刑事第六庭
                      法  官  簡源希
如不服本判決，應於送達後十日內向本院提出上訴狀（須附繕
本），上訴於臺灣高等法院臺中分院。
                      書記官  張雅慧
中    華    民    國    九十五  年    八    月  七    日
附錄論罪科刑法條：
刑法第三百二十條第一項
  意圖為自己或第三人不法之所有，而竊取他人之動產者，為竊
  盜罪，處五年以下有期徒刑、拘役或五百元以下罰金。
刑法第三百二十一條第一項
  犯竊盜罪而有下列情形之一者，處六月以上、五年以下有期徒
  刑：
  二  毀越門扇、牆垣或其他安全設備而犯之者。
  三  攜帶兇器而犯之者。


司法院資訊處製作；財團法人民間司法改革基金會備份。
